臺灣板橋地方法院刑事判決　　　　　　　　　　　　　九十一年度易緝字第二六號
　　公　訴　人　臺灣板橋地方法院檢察署檢察官
　　被　　　告　丁○○
右列被告因贓物案件，經檢察官提起公訴（九十年度偵字第六○六七號），本院判決
如左：
    主  文
丁○○寄藏贓物，累犯，處有期徒刑肆月，如易科罰金以佰元折算壹日。
    事  實
一丁○○於民國八十六年間，曾因偽造文書案件，經臺灣高等法院於八十八年一月二
  十五日判處有期徒刑四月確定，並於同年三月三十一日易科罰金執行完畢。竟猶不
  知悔改，復於八十八年九月間，在台北市○○路六一巷六六號處，明知某姓名年籍
  不詳之人，所交付如附表所示之物，係來路不明之贓物，竟基於寄藏贓物之犯意，
  受其委託，而將該等物品寄藏在上址內，嗣於九十年一月十五日二十三時三十分許
  ，為警在上開地點查獲，並起出如附表所示之贓物（均經如附表所載之被害人甲○○、乙○○、丙○○、馬慖嫦、戊○○等人領回）。
二案經台北縣警察局海山分局報請臺灣板橋地方法院檢察署檢察官偵查起訴。
    理  由
一認定犯罪事實所憑之證據及理由
  (一)被告丁○○坦承於前揭時地受寄如附表所示之物而為警查獲。
  (二)如附表所示之物，係如附表所載被害人甲○○、乙○○、丙○○、馬慖嫦、戊○○等人所失竊或遺失之物，業據各該被害人於警訊中供證綦詳，並有渠等所立具
    之贓物認領保管單在卷可稽，是各該物品均為贓物，要無庸疑。
  (三)雖被告丁○○辯稱：如附表所示之物係戊○○（原為偵查中之同案被告，業經檢
    察官處分不起訴確定）交給伊的，戊○○曾有一次於伊不在之時至上開處所向伊
    父親拿取其中之物品，且彭某將如附表之物交給伊時，有用一類似信封之袋子裝
    著，伊並不知各該物品之來源。伊是於被警約談後，打電話問戊○○為何要把東
    西放在伊處，戊○○才說因為渠之前開伊車假冒警員被獲，警察有打開渠皮包，
    有查到那些證件，警察沒扣案，渠害怕才會寄放在伊處云云。惟查：
    1.經質之戊○○，迭據其於警訊、檢察官偵查中及本院審理時堅詞否認有交付如
      附表所示之物予被告。
    2.即被告亦自承迄未有何證據可證如附表所示之物係受寄自戊○○。
    3.再參以：
      被告之父許騰鵬於警訊中僅稱如附表所示之物為被告所有，並未有如被告前
        述所言戊○○曾經前往上開處所拿取其中物品之證述，足徵被告此部分所辯
        ，容非實在。
      如附表所示之物中，關於戊○○所有經由中國信託商業銀行核發之信用卡部
        分，乃戊○○所失竊並經其向發卡銀行辦妥掛失停用手續，不但已據戊○○
        供證在卷，且經中國信託商業銀行於九十年四月二十四日檢察官偵查中以陳
        報狀證實無訛。是該信用卡既為戊○○所失竊，渠又如何能與其餘如附表所
        示之物品一併交付予被告？
      關於被告所述，上開如附表所示之物曾由戊○○持有且為警查獲，但未扣案
        一節，不僅有違事理，且亦查無戊○○有何假冒警員被獲之情事，自無足資
        為被告所辯如附表所示之物係戊○○交付之憑信。
    4.是由以上查證，被告前開所為如附表所示之物係戊○○交付之辯解，尚非可採
      。雖如前所述，各該如附表所示之物乃係被害人失竊或遺失之贓物，且於被告
      持有中為警查獲，惟因並無積極證據可證係出於被告行竊或侵占所得，則被告
      所為各該物品係受他人寄放之供述，即有可採。至於寄放之人，既非被告所指
      之戊○○，而其姓名年籍又有未明，僅足認係不詳姓名年籍之人。
  (四)再者，如附表所示之物既分屬甲○○、乙○○、丙○○、馬慖嫦、戊○○等不同
    之人所有，且各該物品或為身分證，或為機車駕照，或為學生證，或為信用卡，
    均與各該被害人之身分、資格、信用有密不可分關係，而交付各該物品予被告者
    又非各該被害人本人，則被告於受寄之初，當知其來源顯非正當，渠謂無贓物之
    認識，誠難置信。
  (五)綜上析論，被告前揭所辯無非飾卸之詞，諉無可採。本件事證已甚明確，被告犯
    行洵堪認定。
二論罪科刑之理由
  (一)核被告丁○○所為，係犯刑法第三百四十九條第二項之寄藏贓物罪。
  (二)被告有事實欄所載之犯罪科刑執行情形，有臺灣高等法院檢察署刑案紀錄簡覆表
    、臺灣高等法院被告全國前案紀錄表在卷可稽，其受有期徒刑之執行完畢後，五
    年以內再犯有期徒刑以上之本罪，為累犯，應依法加重其刑。
  (三)爰審酌被告有犯罪前科之品行、其受寄代藏贓物之犯罪手段，與因其犯罪所生危
    害尚非重大，犯罪後否認知情贓物之態度等一切情狀，量處如主文所示之刑，並
    諭知如易科罰金，以佰元折算壹日。
三適用之法律
  (一)刑事訴訟法第二百九十九條第一項前段。
  (二)刑法第三百四十九條第二項、第四十七條、第四十一條第一項前段。
  (三)罰金罰鍰提高標準條例第一條前段、第二條。
本案經檢察官張慶林到庭執行職務。
中      華      民      國    九十一    年      四      月      十      日
                              臺灣板橋地方法院刑事第五庭
                                  法    官  余來炎
右正本證明與原本無異。
如不服本判決，應於判決送達後十日內向本院提出上訴狀 (應附繕本) ，上訴於
臺灣高等法院。
                                          書記官    白俊傑
中      華      民      國      九十一      年    四    月  十二    日
附錄本案論罪科刑法條全文：
刑法第三百四十九條第二項：搬運、寄藏、故買贓物或為牙保者，處五年以下有期徒
                          刑、拘役或科或併科一千元以下罰金。
